【裁判字號】    99,訴,468
【裁判日期】    990618
【裁判案由】    毒品危害防制條例
【裁判全文】
臺灣臺北地方法院刑事判決               99年度訴字第468號
公  訴  人  臺灣臺北地方法院檢察署檢察官
被      告  甲○○
指定辯護人  本院公設辯護人乙○○
上列被告因違反毒品危害防制條例案件，經檢察官提起公訴（99
年度偵字第3399號），本院判決如下：
    主    文
甲○○共同販賣第三級毒品，處有期徒刑貳年，緩刑伍年，緩刑
期間付保護管束，並應於緩刑期內向指定之政府機關、政府機構
、行政法人、社區或其他符合公益目的之機構或團體，提供壹佰
貳拾小時之義務勞務。
    事    實
一、甲○○明知愷他命（Ｋｅｔａｍｉｎｅ，即俗稱Ｋ他命）為
    公告查禁之第三級毒品，竟與真實姓名、年籍均不詳綽號「
    小鋒」之成年男子，基於共同意圖營利而販賣第三級毒品愷
    他命之犯意聯絡，於民國九十八年九月初某日，在臺北縣新
    店市○○路○段二號一樓「網腳網咖」店內，由真實姓名、
    年籍均不詳，綽號「小鋒」之成年男子持交第三級毒品愷他
    命一包予甲○○以新臺幣（下同）四百元之價格尋找買主出
    售，並應允售出後將給予零用錢花用後，即於九十八年九月
    二十五日上午六時許，在其臺北縣新店市○○路住處附近，
    以每包新臺幣（下同）四百元之價格，將該包第三級毒品愷
    他命販賣予為友人少年吳ＯＯ（八十五年七月一日出生）購
    買之少年李ＯＯ（八十五年九月十六日出生）牟利。惟在甲
    ○○向少年李ＯＯ收取積欠之四百元購毒款項前，即因少年
    李ＯＯ於九十八年九月二十五日上午八時許，將該包第三級
    毒品愷他命攜至就讀之ＯＯ國中教室內持交少年吳ＯＯ，少
    年吳ＯＯ旋於ＯＯ國中教室內施用第三級毒品愷他命為警查
    獲，而循線查獲甲○○。
二、案經臺北縣政府警察局移送臺灣臺北地方法院檢察署檢察官
    偵查起訴。
    理    由
一、訊據被告甲○○對於上開犯罪事實坦承不諱，並經證人李Ｏ
    Ｏ於警詢及偵查中證稱：因友人吳ＯＯ欲購買第三級毒品愷
    他命施用，渠遂於九十八年九月二十五日上午六時許，在臺
    北縣新店市○○路附近，以四百元之價格向被告購得第三級
    毒品愷他命一包，並於同日上午八時許，將該包第三級毒品
    愷他命攜至就讀ＯＯ國中教室內，持交少年吳ＯＯ施用等語
    （偵查卷第一０頁至第一一頁、第四八頁），以及證人吳Ｏ
    Ｏ於警詢時證稱：伊於九十八年六月二十五日上午八時許，
    在ＯＯ國中教室內所施用之第三級毒品愷他命係託友人李Ｏ
    Ｏ所購得等語（偵查卷第一二頁、第一三頁）在卷。據此，
    足認被告上開自白屬實可採。從而，本件證據明確，被告上
    開犯行洵堪認定，應予依法論處。
二、核被告所為，係犯毒品危害防制條例第四條第三項之販賣第
    三級毒品罪。其持有第三級毒品愷他命之低度行為為販賣第
    三級毒品愷他命之高度行為所吸收，不另論罪。其與該真實
    姓名、年籍均不詳綽號「小鋒」之成年男子，就上開犯行間
    ，有犯意聯絡及行為分擔，均為共同正犯。被告於偵查中及
    審判中均自白其上開犯行，爰依毒品危害防制條例第十七條
    第二項規定，減輕其刑。又被告並無前科，素行良好，其販
    賣第三級毒品愷他命之行為，固應受刑事法律制裁。惟念及
    被告為本件犯行時年僅十八歲，年輕識淺，正值易受利益誘
    惑及他人利用之年，於本件案發前，早自九十八年二月十九
    日起在惠康百貨股份有限公司任職迄今，且為在學生，半工
    半讀，此有惠康百貨股份有限公司在職證明書及臺北縣私立
    開明高級工業商業職業學校附設進修學校學生證各一份在卷
    可稽（本院卷第二二頁、第二三頁），此次係因貪圖該真實
    姓名、年籍均不詳，綽號「小鋒」之成年男子應允給予零用
    錢，始遭該綽號「小鋒」之成年男子利用，其情要與整日無
    所事事，遊手好閒，不事生產，仰賴販賣毒品予不特定人從
    中牟利者之惡性有別，法重情輕，本院基於衡平原則，認為
    被告上開販賣第三級毒品愷他命之犯行，縱處以法定最輕刑
    度尤嫌過重，其犯罪情狀顯堪憫恕，爰依刑法第五十九條之
    規定，酌減其刑，並依刑法第七十條規定，遞減輕之。爰審
    酌被告犯罪之動機、目的、販賣第三級毒品愷他命之數量甚
    少，實際上尚未自該真實姓名、年籍均不詳，綽號「小鋒」
    之成年男子處獲取任何利益、販賣第三級毒品愷他命嚴重危
    害國民身心健康，以及自警詢時起至審理時止，均坦承犯行
    ，深表悔意之犯後態度等一切情狀，量處如主文所示之刑。
    又被告未曾受有期徒刑以上刑之宣告，有臺灣高等法院被告
    前案紀錄表一份在卷可按，此次因一時失慮，致罹刑典，經
    此偵查及審理程序後，當能知所警惕而信無再犯之虞，本院
    認前所宣告之刑，以暫不執行為適當，爰併諭知緩刑五年，
    併依刑法第七十四條第二項第五款之規定，諭知被告應於緩
    刑期內向公益團體提供一百二十小時之義務勞務，復依刑法
    第九十三條第一項第二款之規定，諭知於緩刑期間付保護管
    束，以勵自新。
據上論斷，應依刑事訴訟法第二百九十九條第一項前段，毒品危
害防制條例第四條第三項、第十七條第二項，刑法第十一條前段
、第五十九條、第七十四條第一項第一款、第二項第五款、第九
十三條第一項第二款，判決如主文。
本案經檢察官文家倩到庭執行職務。
中    華    民    國    99    年    6     月    18    日
                        臺灣臺北地方法院刑事第十五庭
                            審判長法  官   廖紋妤
                                  法  官   邱蓮華
                                  法  官   吳麗英
上正本證明與原本無異。
如不服本判決應於收受送達後10日內向本院提出上訴書狀，並應
敘述具體理由；其未敘述上訴理由者，應於上訴期間屆滿後20日
內向本院補提理由書（均須按他造當事人之人數附繕本）「切勿
逕送上級法院」。告訴人或被害人如對於本判決不服者，應具備
理由請求檢察官上訴，其上訴期間之計算係以檢察官收受判決正
本之日期為準。
                                  書記官   藍儒鈞
中    華    民    國    99    年    6     月    18    日
附錄本案論罪科刑法條全文
毒品危害防制條例第四條：
製造、運輸、販賣第一級毒品者，處死刑或無期徒刑；處無期徒
刑者，得併科新臺幣一千萬元以下罰金。
製造、運輸、販賣第二級毒品者，處無期徒刑或七年以上有期徒
刑，得併科新臺幣七百萬元以下罰金。
製造、運輸、販賣第三級毒品者，處五年以上有期徒刑，得併科
新臺幣五百萬元以下罰金。
製造、運輸、販賣專供製造或施用毒品之器具者，處一年以上七
年以下有期徒刑，得併科新臺幣一百萬元以下罰金。
前四項之未遂犯罰之。

司法院資訊處製作；財團法人民間司法改革基金會備份。
